臺灣嘉義地方法院民事判決　八十九年度訴字第三二六號
　　原　　　告　　丁○○
　　被　　　告　　丑○○
　　訴訟代理人　　酉○○○
　　被　　　告　　壬○○
　　訴訟代理人　　庚○○
　　被　　　告　　卯○○
　　　　　　　　　己○○
　　　　　　　　　辛○○
　　訴訟代理人　　午○○
　　被　　　告　　亥○○
　　　　　　　　　戌○○
　　　　　　　　　未○○
　　訴訟代理人　　申○○
　　被　　　告　　辰○○
　　　　　　　　　丙○○
　　　　　　　　　天○○
　　　　　　　　　巳○○
　　訴訟代理人　　乙○○
　　被　　　告　　戊○○
　　　　　　　　　寅○○
　　　　　　　　　癸○○
　　訴訟代理人　　子○○○
　　被　　　告　　地○○
　　兼訴訟代理人　甲○○
右當事人間分割共有物事件，本院判決如左：
    主      文
兩造共有之坐落嘉義縣義竹鄉○○段五八三地號土地，地目建、面積０．０二九二公
頃，同段五八四地號土地、地目水、面積０．００九四公頃，同段五八五地號土地、
地目建、面積０‧０四七一公頃，同段五八六地號土地、地目建、面積０‧０一八一
公頃，同段五八七地號土地、地目水、面積０‧０一六九公頃，同段五八八地號土地
、地目建、面積０‧０七二二公頃，同段五八九地號土地、地目建、面積０‧０一０
四公頃，同段五九０地號土地、地目水，面積０‧０００八公頃，同段六一二地號土
地、地目建、面積０‧０九三三公頃，合併分割如附圖（二）乙案所示，１部分面積
０‧０二四三公頃、６部分面積０‧００一六八公頃分歸被告甲○○取得，２部分面
積０‧０二一五七公頃分歸被告翁豐池、被告申○○、被告未○○取得，並按應有部
分各三分之一保持共有，３部分面積０‧０一六０一六公頃分歸被告天○○取得，４
部分面積０‧０二四三一公頃分歸被告乙○○及被告巳○○取得，並按原所有權應有
部分比例保持共有，５部分面積０‧００五四二四公頃分歸被告地○○取得，７部分
面積０‧００四三五九公頃、部分面積０‧０二０四公頃、部分面積０‧０二０
七八一公頃分歸被告己○○取得，１０部分面積０‧０００七一四公頃、部分面積０
‧０００七０四公頃、部分面積０‧００六八七六公頃、部分面積０‧００六八
八六公頃分歸被告癸○○及被告戊○○取得，並按應有部分各二分之一保持共有，
部分面積０‧００七五九公頃分歸被告寅○○取得，部分０‧００四０一公頃、
部分０‧００五二八八公頃、部分０‧００二０八七公頃分歸被告丙○○取得，
部分面積０‧０００五０八公頃、部分面積０‧００五一四三公頃、部分面積０
‧００五七三四公頃分歸被告辰○○取得，部分面積０‧００一六九六公頃、部
分面積０‧０００八公頃、部分面積０‧０一００六九公頃、部分面積０‧００
八七一二公頃、部分面積０‧００一四九二公頃分歸被告亥○○取得，８部分面積
０‧００一七八五公頃、部分面積０‧０一三七三七公頃、部分面積０‧００二
四九四公頃、部分面積０‧０四四０七七公頃、部分面積０‧００三八二三公頃
、部分面積０‧０００一七一公頃分歸原告、被告壬○○、被告辛○○、被告卯○○及被告丑○○取得，並按原所有權應有部分比例保持共有，９部分面積０‧００一
一四二公頃、部分面積０‧０一二一四五公頃、部分面積０‧００五００八公頃
、部分面積０‧００二九公頃、部分面積０‧００００二公頃、部分面積０‧
０００四三四公頃、部分面積０‧００二五一五公頃分歸兩造取得，並按原所有權
應有部分比例保持共有。
被告甲○○應提出新台幣貳拾萬零肆仟佰肆拾柒元，被告翁豐池、被告申○○及被
告未○○應提出新台幣貳萬捌仟陸佰捌拾肆元，被告天○○應提出新台幣貳萬壹仟
佰貳拾元，被告乙○○及被告巳○○應提出新台幣壹拾萬零壹仟伍佰肆拾肆元，被
告己○○應提出新台幣拾肆萬零貳佰貳拾貳元，被告癸○○及被告戊○○應提出新
台幣陸萬陸仟捌佰壹拾陸元，被告亥○○應提出新台幣萬零貳佰捌拾壹元，以補償
原告、被告壬○○、被告辛○○、被告卯○○及被告丑○○新台幣伍拾柒萬肆仟零玖
拾肆元，補償被告地○○新台幣壹拾玖萬貳仟柒佰貳拾元，補償被告寅○○新台幣
陸仟伍佰玖拾貳元，補償被告丙○○、被告辰○○各新台幣玖仟玖佰零肆元。
第一、二審訴訟費用由兩造按嘉義縣義竹鄉○○段六一二地號土地原所有權應有部分
比例負擔。
    事      實
甲、原告方面：
一、聲明：請求分割如主文所示。
二、陳述：
（一）兩造共有坐落嘉義縣義竹鄉○○段五八三地號、同段五八四地號、同段五八五
      地號、同段五八六地號、同段五八七地號、同段五八八地號、同段五八九地號
      、同段五九０地號、同段六一二地號土地均為兩造所共有，有土地登記簿謄本
      可稽。
（二）又上開義竹鄉○○段五八四、五八七、五九０地號土地地目雖為水，但依義竹
      鄉都市計畫編定為住宅區，有嘉義縣義竹都市計畫土地使用分區證明書可稽，
      並無不得分割之情形。
（三）兩造共有之前揭第一項土地，並無使用目的不能分割之情事，又無不能分割之
      約定，因無法達成分割協議，為期土地之利用便利，請求本院判決分割。
（四）原告所有之房屋不需保留。
三、證據：提出土地登記簿謄本九份、地籍圖一份、土地使用分區證明一份為證，並
    請求送鑑定公司鑑定本件土地分割後兩造應相互找補之金額。
乙、被告丑○○、壬○○、翁碧玲、辛○○、翁豐池、未○○、申○○、亥○○、天
    ○○、翁聯禛、乙○○、戊○○、寅○○、癸○○、地○○、甲○○部分：未於
    最後言詞辯論期日到場，據其先前到場所為陳述略為：同意系爭九筆土地合併按
    原告所提方案分割，被告丑○○、壬○○、翁碧玲、甲○○及天○○所有房屋如
    考量整體利益需拆除，則同意可不保留；被告乙○○希望保留附圖一所示編號三
    房屋。又被告壬○○、辛○○、卯○○、丑○○與原告丁○○分割後願保持共有
    ，被告翁豐池、未○○、申○○分割後願保持共有，被告癸○○、戊○○分割後
    願保持共有；被告乙○○、翁聯禛分割後願保持共有；被告甲○○多分得之部分
    願按鑑定結果提出找補金額。
丙、被告丙○○、辰○○部分：未於最後言詞辯論期日到場，據其提出書狀所為陳述
    略為：同意系爭九筆土地合併分割。
丁、被告己○○部分：
一、聲明：同意採原告所提乙案（即修正案）分割。
二、陳述：
（一）依環嘉不動產鑑定有限公司（以下簡稱環嘉鑑定公司）鑑定結果，被告己○○
      需提出三十四萬零二百二十二元之補償金顯不合理，蓋被告己○○擬分配之位
      置，係其先父所購買，當初買地就已支付較裡面土地為高之價金。且目前房地
      產景氣低迷，系爭土地位於鄉間，土地價值差異不大，當無須互相找補之理，
      況系爭土地共有人從未提出應相互找補之要求。
（二）編號一、二、三、四、六、八、十、十一、十六、十七、十九等部分土地均面
      臨八米都市○○道路，編號八、十六、十七及編號十、十九甚至是雙面臨路，
      土地價值理當更高，方可稱之為「準角地」，而編號五部分則面臨十米都市○○道路，該等土地理當依面積負擔補償費，不該將全部補償費百分之七十由被
      告己○○負擔，而編號一、二、三、四部分土地其深度比答辯人分得之土地淺
      ，確只需負擔少許補償費，顯失公平正義，本件找補之金額應由臨路之各筆土
      地平均分擔。又編號五部分土地係被告地○○自己要求分在該處，當不可再要
      求其他共有人提出補償。又編號三三、三六部分土地早有通道可對外通行，實
      無再留編號九、十八、二九、二六、三一、三二等部分私設巷道供其出入之必
      要，如被告己○○需提出如此高之找補金額，則被告己○○將不同意分擔道路
      部分面積。
（三）況被告己○○分得編號七、十四、十五土地之位置東邊緊鄰同段五八二地號畸
      零地，該土地依台灣省畸零地使用規則第十一條規定，非與鄰地唯一土地合併
      ，無法建築時，該相鄰土地非經留出合併所必須之土地，不得建築，但留出後
      所餘之土地為畸零地時，應全部合併使用，故被告己○○因此將有部分土地無
      法使用，環嘉鑑定公司未將此點列入考量，其鑑定之價格顯非正確。況環嘉鑑
      定公司稱被告己○○分得部分土地為準角地，實際上被告己○○分得部分土地
      僅單面臨路，並非準角地。因被告己○○之應有部分原就較其他共有人多，所
      以應分得之面積達四五五點四平方公尺，分得土地必然較適於各種用途，反之
      如被告己○○應有部分較少，其性質就將予編號一、二、三、四等部分土地之
      性質相同。
（四）本件應再加入同段五七九地號土地一併分割，按五七九地號土地，位於原告及
      被告壬○○、辛○○、卯○○等人擬分得部分土地對外聯絡及臨接之道路旁，
      對原告等人權益影響甚鉅。
三、證據提出地籍圖謄本、複丈成果圖、嘉義縣義竹鄉公所九十年十一月二十二日九
    十義鄉建字第九四九五號函、嘉義縣畸零地使用自治條例、內政部九十一年五月
    二十日台內中地字第０九一０００六九九二號函令、五七九地號土地登記簿謄本
    各一份為證
戊、本院依職權訊問證人施垂宏。
    理      由
一、本件被告丑○○、壬○○、卯○○、辛○○、戌○○、申○○、亥○○、未○○
    、辰○○、丙○○、天○○、巳○○、乙○○、戊○○、子○○○、寅○○、翁
    昆岳、子○○○、地○○、甲○○未於言詞辯論期日到場，核無民事訴訟法第三
    百八十六條各款所列情形，爰依原告之聲請，由其一造辯論而為判決。
二、本件原告主張坐落兩造共有坐落嘉義縣義竹鄉○○段五八三地號、同段五八四地
    號、同段五八五地號、同段五八六地號、同段五八七地號、同段五八八地號、同
    段五八九地號、同段五九０地號、同段六一二地號等九筆，面積、共有人及應有
    部分，均如土地登記簿謄本所載。又上開義竹鄉○○段五八四、五八七、五九０
    地號土地地目雖為「水」，但依義竹鄉都市計畫編定為住宅區，由於共有人間無
    法達成協議分割，復未訂立不分割契約，又查無不能分割之情事，有土地登記簿
    謄本、地籍圖謄本及嘉義縣義竹都市計畫土地使用分區證明書可稽，並為被告等
    所不爭執，自堪信為真實，且自原告起訴後被告等均無法同時到庭表示意見，堪
    認共有人間確實無法達成分割協議。按除因物之使用目的不能分割或約定有不能
    分割之期限外，各共有人得隨時請求分割共有物，民法第八百二十三條第一項定
    有明文。且系爭九筆土地其使用性質均為住宅區，有上開使用分區證明書可稽，
    共有人及應有部分亦均相同，且經兩造到庭或以書狀表示同意合併分割，則原告
    訴請判決合併分割系爭九筆土地，按之前開規定，自無不合，應予准許。
三、查系爭六一二地號土地東臨十米產業道路、南臨八米道路；五八九地號土地則北
    臨八米道路，並與五八三地號土地一同東鄰他人所有之五八二地號土地，再往東
    即鄰十米產業道路，五九０地號土地亦為北臨八米道路，五八八、五八七、五八
    三、五八四、五八五地號土地則未直接臨路。六一二地號與五八九、五九０地號
    中間有一條八米寬道路貫穿，此道路為系爭九筆土地向外聯絡之通道。系爭土地
    上如附圖一（現況圖）所示房屋，編號一部分為被告地○○所有、編號二、三部
    分為乙○○所有；編號四部分為天○○所有；編號五部分為翁豐池、未○○、申
    ○○共有；編號六、七、八部分為被告甲○○所有；編號十二、十三、十四、十
    九、二十部分為戊○○、寅○○、癸○○所共有，編號十五、十六、十七、十八
    部分為亥○○所有；編號二一部份為丙○○、辰○○共有、編號二二、二三、二
    四、二五、二六部分為原告與卯○○、辛○○、丑○○、壬○○所共有；其餘編
    號九、十、十一、三六、三三、三十、三七、三四、三五、二八、二九、二七、
    三二、三八、三一部分土地則屬空地等情，業經本院勘驗屬實，有本院八十九年
    五月三十一日勘驗筆錄及嘉義縣朴子地政事務所八十九年六月十四日複丈成果圖
    （即附圖一）可參。又除被告辰○○、丙○○未到庭表示意見外，其餘被告均同
    意按原告所提之方案分割，本院審酌：
（一）原告、被告壬○○、辛○○、卯○○及丑○○分割後願保持共有，被告翁豐池
      、未○○及申○○分割後願保持共有，被告癸○○及戊○○分割後願保持共有
      ，被告乙○○及翁聯禛分割後願保持共有等情，業據其到庭陳述明確，自應令
      其於分割後仍保持共有。
（二）又系爭土地上目前固然蓋有房屋，然大部分屬磚木造，價值不高，除被告乙○○表示希望保留附圖一所示編號三部分房屋外，原告及被告丑○○、壬○○、
      翁碧玲、辛○○、甲○○及天○○等人甚至表示如考量整體利益需拆除房屋，
      則亦可同意。故本院除盡可能依照使用現狀，使被告甲○○、翁豐池等三人（
      含申○○及未○○）、天○○、乙○○及翁聯禛等二人、地○○，按其佔用六
      一二地號土地之位置，分別分得如附圖二所示編號一、二、三、四、五部分土
      地；原告與被告壬○○、辛○○、卯○○及丑○○等五人按其佔用五八五、五
      八六、五八四地號土地之位置，分得如附圖二所示編號六、八、十六、十七、
      三三、三六、三七部分土地；被告寅○○按其佔用五八六地號土地之位置，分
      得附圖二所示編號二五部分土地外。其餘部分，則考量系爭土地分割後地形得
      以方正、均能面臨道路及以利日後建築使用等情，不再考量房屋坐落位置。
（三）又系爭九筆土地除有一條八米道路貫穿中間外，僅六一二地號土地東側臨路，
      故分割後原告及被告壬○○、辛○○、卯○○及丑○○共同分得部分（即附圖
      二所示編號六、八、十六、十七、三三、三六、三七部分），寅○○（即編號
      二五部分）、辰○○（即編號三四、三五、三八部分）、丙○○（即編號二四
      、二七、二八部分）分得部分將無法直接與道路相通，故應開闢一條五米寬之
      巷道，以供通行，又該巷道長達三十七公尺，卻僅有北側臨路，依法應設置迴
      車道，以供迴車之用，爰將編號九、十八、二六、二九、三十、三一、三二部
      分規劃為私設巷道並設置迴車道，由兩造按應有部分比例保持共有。又被告己○○雖抗辯其不願分擔巷道部分面積云云，惟按，系爭土地為兩造所共有，而
      應有部分為對於共有物所有權之成數，抽象的存在於共有物之全部，在分割之
      前，無從具體辨明何者為何共有人所有（最高法院七十二年度台上字第四七三
      七號判決參照），被告己○○分得之編號七、十四、十五部分土地雖已北側臨
      路，無使用上開私設巷道之必要，但在系爭土地方割前其應有部份乃係抽象的
      存在共有物上，並非其應有部分即為分割後分得部分之土地，因而共有物分割
      導致部分共有人分得土地無法直接與道路相連接時，全體共有人仍應按其應有
      部分比例分擔道路面積，方屬公平合理，況鑑定公司在鑑定各共有人分得部分
      土地價值時，亦已考量分擔道路部分之價值，不會造成不公平之情形，故被告
      己○○上開抗辯尚難採信。
（四）又本院將原告八十九年九月八日提出之分割方案略圖送朴子地政事務所繪製方
      案圖後，該所即繪製八十九年十一月十六日複丈成果圖（簡稱甲案），然因被
      告戊○○、癸○○表示欲保持共有而上開方案未考量此情形，又被告甲○○因
      受分配面積限制，致其分得之附圖二編號一部份土地西南側，尚有一小筆土地
      即編號六部份應分歸原告及被告壬○○、辛○○、卯○○及丑○○等五人共同
      取得，經雙方協調後，同意由被告甲○○取得編號六部分土地，並再按鑑定結
      果補償，故本院將朴子地政事務所繪製之八十九年十一月十六日複丈成果圖附
      表部分予以修正（簡稱乙案），使編號十、十一、十九及二十部分，分歸被告
      戊○○、癸○○共同取得；編號一及六部分，分歸被告甲○○取得；又上開複
      丈成果圖附表誤將「地○○」載為「翁明條」，將「壬○○」載為「翁苑玉」
      ，將「卯○○」載為「翁碧玲」，亦一併予以更正。
（五）綜上所述，爰定分割方法如主文第一項所示。
四、末按法院裁判分割共有物，除應斟酌各共有人之利害關係及共有物之性質外，尚
    應斟酌共有物之價格。倘共有人中有不能按其應有部分受分配，或受分配之不動
    產，其價格不相當時，法院即應命以金錢補償之，民法第八百二十四條第三項定
    有明文。經查：
（一）系爭九筆土地位於住宅區，面積龐大，面臨道路者與裡地之價值自有不同。被
      告己○○雖抗辯兩造從未有人表示應互相找補云云，惟按原告訴訟代理人確曾
      於本院八十九年十二月十一日言詞辯論時請求將分割方案送鑑定，有言詞辯論
      筆錄附卷可稽，況被告丙○○、辰○○分得部分土地並無面臨馬路，屬於裡地
      ，而其又未曾到庭表示意見，亦未表示放棄補償之權利。按「法院裁判分割共
      有物，除應斟酌各共有人之利害關係，及共有物之性質外，尚應斟酌共有物之
      價格，倘共有人中有不能按其應有部分受分配，或所受分配之不動產，其價格
      不相當時，法院非不得命以金錢補償之。」最高法院五十七年台上字第二一一
      七號號判例意旨參照，本院考量兩造受分配部分之價格，認仍應按分割後各部
      分差價相互補償。
（二）為此，本院乃於八十九年十二月十二日函請嘉義市不動產鑑定聯誼會轉不動產
      鑑定機構鑑定（檢送之方案圖為甲案），該聯誼會則轉請環嘉鑑定公司鑑定，
      該公司以九十年九月二十日九十環嘉字第GAO號函附鑑定報告一份，後經本院
      再函環嘉鑑定公司，請其就編號十、十一、十九及二十部分，分歸被告戊○○
      、癸○○共同取得；編號一及六部分，分歸被告甲○○取得之乙案，再行鑑定
      。環嘉鑑定公司先採取系爭土地所在區域內區位○○○○路狀況等同質性高之
      適當案例，運用市場買賣案例比較法，參考公告土地現值，依系爭土地之交通
      要件、土地改良、宗地條件、發展條件、土地管制、其他因素等予以修正之方
      式鑑定，並考量本地區受近年來景氣持續低迷，區域內工商活動不活絡之影響
      ，房地產交易量少，先估定系爭土地之比準價為每平方公尺一萬零二百三十九
      元，再按分割後土地逐筆分析上開因素所造成之影響，認編號「一、六」、二
      、三、「十二、十三、二一、二二、二三」部分土地無須加以修正之因素，編
      號「八、十六、十七」部分則因土地宗地條件向上調百分之三，其他因素扣減
      百分之三，相抵後亦無庸調整，故上開部分土地仍以每平方公尺一萬零二百三
      十九元計算其價值；編號四部分則為準角地，宗地條件較佳向上調整百分之六
      ，又因地形不完整故其他因素應扣減百分之三，以每平方公尺一萬五百二十八
      元計算其價值；編號五部分因位置呈現畸零型態，需與鄰地合併方為最佳之利
      用方式，故宗地條件扣減百分之二十，又分割後為裡地，規劃使用將造成不經
      濟，發展條件亦應扣減百分之二十，故以每平方公尺六千五百五十三元計算其
      價值；編號七、十四、十五部分土地，因宗地條件較佳，故向上調整百分之六
      ，以每平方公尺一萬零八百五十三元計算其價值；編號二五、「二四、二七、
      二八」、「三四、三五、三八」部分因出入道路為單邊通行之私設巷道，故其
      他因素扣減百分五，又因分割後寬度及深度適宜，宗地條件向上調整百分之三
      ，以每平方公尺一萬零一十九元計算其價值；編號「三三、三六、三七」部分
      因宗地成不規則狀未能有效充分利用，故依貢獻原則扣減百分之五，又因出入
      道路為單邊通行之私設巷道，故其他因素亦扣減百分之五，以每平方公尺九千
      二百一十五元計算其價值；編號「十、十一、十九、二十」部分，因分配後為
      準角地，宗地條件向上調整百分之三，以每平方公尺一萬零五百四十六元計算
      其價值；又私設道路即編號「九、十八、二六、二九、三十、三一、三二」部
      份則按公告地價四千八百元加三成計算其價值，每平方公尺以六千二百四十元
      計算其價值。環嘉鑑定公司並依上述標準計算出各共有人分得部分價值（含道
      路持分部分）如附表一「合計」欄所示，其鑑價過程嚴謹，內容翔實客觀，自
      得採為本案補償之依據。
（三）被告己○○雖質疑，目前景氣低迷，補償金額過高，其分得部分土地需與同段
      五八二地號畸零地合併建築，價值將會減少，及本件應再加入同段五七九地號
      土地一併分割云云。然該鑑定公司之鑑價方式係以分割完成後各筆土地按修正
      因素加以調整，逐筆算得修正率後，再按宗地價乘以修正率，計算出每筆土地
      之鑑定價格，並已考量目前房地產不景氣之因素，自屬本於其專業所為翔實客
      觀之判斷；又五八二地號土地雖然確屬畸零地，此有被告己○○提出之嘉義縣
      義竹鄉公所九十年十一月二十二日九十義鄉建字第九四九五號函可參，然是否
      必須與被告己○○分得部分土地合併建築，仍無法確知，況被告己○○分得部
      分土地如能與五八二土地合併建築，將可雙面臨路，反有利於土地價值之提升
      ，未必會造成土地價格減少之結果；另五七九地號土地並非原告起訴請求分割
      之範圍，且其共有人亦與本件兩造非完全相同，自無法於本件訴訟中一併分割
      。上開被告己○○之抗辯，尚乏實據，殊難採信。
（四）為使各共有人所取得之土地價值相等，本院為如附圖二所示之方案分割時，自
      應同時命被告甲○○提出二十萬四千三百四十七元、被告翁豐池、申○○、未
      ○○共同提出二萬八千六百八十四元、被告天○○提出二萬一千三百二十三元
      ，被告乙○○及被告翁聯禛共同提出十萬一千五百四十四元，被告己○○提出
      三十四萬零二百二十二元，被告癸○○及戊○○共同提出六萬六千八百一十六
      元，被告亥○○提出三萬零二百八十一元，以補償原告及被告壬○○、辛○○
      、卯○○及丑○○等五人共五十七萬四千零九十四元，補償被告地○○十九萬
      二千七百二十三元、補償被告寅○○六千五百九十二元、補償被告丙○○、被
      告辰○○各九千九百零四元。
五、又本件為分割共有物之訴訟，兩造之訴訟行為，按當時之訴訟程度，均為伸張或
    防衛權利所必要，本院審酌上開情形，認為訴訟費用宜依民事訴訟法第八十一條
    第二款之規定，由兩造按系爭九筆土地中面積最大之六一二地號土地原所有權應
    有部分比例負擔之（按兩造於系爭九筆土地之應有部分並非完全相同，但差距不
    大，故以面積最大之六一二地號土地原所有權應有部分比例分擔訴訟費用）。
據上論結，原告之訴為有理由，依民事訴訟法第三百八十五條第一項前段、第八十一
條第二款、第八十五條第一項，判決如主文。
中　　　華　　　民　　　國　　九十一　　年　　　九　　　月　　二十五　　日
~B臺灣嘉義地方法院民事第一庭
~B　　審判長法官　曾文欣
~B　　法      官　吳昀儒
~B　  法      官　洪嘉蘭
右為正本係照原本作成
如對本判決上訴須於判決送達後廿日內向本院提出上訴狀
中　　　華　　　民　　　國　　九十一　　年　　　九　　　月　　二十七　　日
~B　　書　記　官　鄭翔元
